臺灣高等法院刑事判決
111年度上訴字第1761號
上  訴  人  
即  被  告  洪義倫


選任辯護人  蕭仁杰律師
            郭芳宜律師
上列上訴人即被告因違反毒品危害防制條例等案件，不服臺灣新
北地方法院110年度訴字第907號，中華民國111年2月17日第一審
判決（起訴案號：臺灣新北地方檢察署109年度偵字第40546號、
第41029號），提起上訴，本院判決如下：
    主  文
原判決撤銷。
洪義倫犯如附表一所示之罪，各處如附表一所示之宣告刑及沒收
。應執行有期徒刑肆年柒月。
    事  實
一、洪義倫明知4-甲氧基安非他命（PMA）為毒品危害防制條例
    第2條第2項第2款所列管之第二級毒品，依法不得販賣、持
    有；4-甲基甲基卡西酮（Mephedrone）、3,4-亞甲基雙氧苯
    基乙基胺丁酮（Eutylone）及愷他命（Ketamine）則均為毒
    品危害防制條例第2條第2項第3款列管之第三級毒品，依法
    亦不得販賣。竟仍意圖營利，與成年人林東毅（由檢察官另
    案起訴）基於販賣第二級毒品4-甲氧基安非他命（PMA）、
    第三級毒品4-甲基甲基卡西酮（Mephedrone）、3,4-亞甲基
    雙氧苯基乙基胺丁酮（Eutylone）、第三級毒品愷他命（Ke
    tamine，下稱愷他命）及不詳第四級毒品成分毒咖啡包之犯
    意聯絡，均先由林東毅使用微信通訊軟體「天公伯」之暱稱
    ，分別與曾昊允、廖志偉達成販賣內含第二、三級毒品或不
    詳第四級毒品之毒咖啡包或愷他命之合意後，林東毅再與持
    用附表二編號1所示手機作為聯絡工具之洪義倫聯繫，指示
    洪義倫駕駛車牌號碼000-0000號自用小客車前往約定地點，
    交付毒咖啡包或愷他命予曾昊允、廖志偉，並收取價金全數
    攜回交予林東毅，再由林東毅朋分每次新臺幣（下同）200
    元之報酬予洪義倫（各次交易之對象、時間、地點、毒品種
    類、數量及價金，均詳如附表一各編號所載）。嗣曾昊允購
    得如附表一編號3所示之毒咖啡包後，於民國109年7月8日上
    午7時許，經母親王素梅在家發現曾昊允全身發黑已經死亡
    ，隨即送醫並報請檢察官相驗，發現係因使用PMA、Mephedr
    one、Eutylone等藥物過量，引發中毒性休克而死亡，檢警
    再分析曾昊允之通聯紀錄及路口監視器影像，發現洪義倫涉
    嫌重大，於109年11月8日21時30分許，在新北市○○區○○街00
    號之11拘提洪義倫到案，並扣得如附表二編號1所示之手機1
    支，始循線查悉上情。
二、案經新北市政府警察局海山分局報請臺灣新北地方檢察署檢
    察官相驗後偵查起訴。
    理  由
一、本院審理範圍之說明：
　㈠110年6月16日修正公布、同年月18日生效施行之刑事訴訟法
    第348條第2項規定：「對於判決之一部上訴者，其有關係之
    部分，視為亦已上訴。但有關係之部分為無罪、免訴或不受
    理者，不在此限」，其修正理由亦已闡述「如判決之各部分
    具有在審判上無從分割之關係，因一部上訴而其全部必受影
    響者，該有關係而未經聲明上訴之部分，亦應成為上訴審審
    判之範圍。例如，不論上訴權人係對實質上一罪或裁判上一
    罪之有罪或無罪、免訴、不受理部分上訴，其有關係之有罪
    部分，視為亦已上訴，此不僅可使各部分犯罪事實之確定時
    期一致，更有利於被告之量刑。但未經聲明上訴之部分，倘
    為無罪、免訴或不受理者，應使該無罪、免訴或不受理部分
    不生移審上訴審之效果而告確定，以避免被告受到裁判之突
    襲，並減輕被告訟累，且當事人既無意就此部分聲明上訴，
    將之排除在當事人攻防對象之外，亦符合當事人進行主義之
    精神，爰增訂第二項但書規定，以資適用。又本項但書所稱
    『無罪、免訴或不受理者』，並不以在主文內諭知者為限，即
    第一審判決就有關係之部分於理由內說明不另為無罪、免訴
    或不受理之諭知者，亦屬之」等情甚詳。再者，於原審判決
    後提起上訴，應以其提起上訴而繫屬於上訴審法院時，刑事
    訴訟法第348條是否已經修正施行，作為究應適用修正後或
    修正前規定以決定其上訴範圍之時點依據（最高法院110年
    度台上大字第5375號裁定意旨參照）。
　㈡經查，檢察官起訴上訴人即被告洪義倫（下稱被告）涉犯組
    織犯罪防制條例第3條第1項後段之參與犯罪組織罪嫌部分，
    原審審理後，認尚乏積極證據足以認定此部分犯行，而不另
    為無罪之諭知（原審判決書第13至16頁）。又被告不服原審
    判決，提起上訴，於111年5月17日繫屬本院，有本院收文戳
    章上打印之日期存卷可按（本院卷第3頁），已在刑事訴訟
    法第348條於110年6月18日修正施行之後，揆諸上開說明，
    本案自應適用修正後即現行條文定其上訴範圍。從而，原審
    判決不另為無罪諭知之參與犯罪組織部分，並不發生「視為
    亦已上訴」之法律效果，即非本院之審理範圍，合先敘明。
二、證據能力方面：
　㈠按被告以外之人於審判外之言詞或書面陳述，除法律有規定
    者外，不得作為證據，刑事訴訟法第159條第1項固定有明文
    。惟被告以外之人於審判外之陳述，雖不符同法第159條之1
    至同條之4之規定，而經當事人於審判程序同意作為證據，
    法院審酌該言詞或書面陳述作成時之情況，認為適當者，亦
    得為證據；又當事人、代理人或辯護人於法院調查證據時，
    知有第159條第1項不得為證據之情形，而未於言詞辯論終結
    前聲明異議者，視為有前項之同意，同法第159條之5第1項
    、第2項亦有明文規定。經查，本判決下列所引用之被告以
    外之人於審判外之陳述，檢察官、被告、辯護人於本院準備
    程序及審理中，均已表示「證據能力沒有意見」等語明確（
    本院卷第107至109、129至132頁），迄本院言詞辯論終結前
    ，亦未就證據能力聲明異議；本院審酌該些傳聞證據製作時
    之情況，尚無違法不當及證明力明顯過低之瑕疵，亦認以之
    作為證據要屬適當，爰依刑事訴訟法第159條之5第2項之規
    定，認均有證據能力。
　㈡本判決所引用之非供述證據，並無證據顯示係公務員違背法
    定程序所取得，亦無顯不可信之情況，且經本院於審理期日
    逐一提示而為合法調查，自亦得作為本案認定犯罪事實之證
    據。　
三、認定犯罪事實所憑之證據及理由：
　㈠上揭犯罪事實，業據被告於本院準備程序、審理時均自白不
    諱（本院卷第106、109、135頁），核與證人即購毒者廖志
    偉於警詢、偵查、原審證述之情節相互吻合（原審卷第41至
    49、123至130、275至291頁），並據證人即曾昊允母親王素
    梅、友人張杰儒、陳玫君分別證述在卷（相驗卷第8至10、4
    5頁反面，109年度偵字第40546號卷《下稱偵查卷㈠》第163至1
    66、173至181頁，109年度偵字第41029號卷第39至41頁，原
    審卷第340至369頁），復有曾昊允死亡現場照片、臺灣新北
    地方檢察署檢驗報告書、法務部法醫研究所109年8月6日法
    醫毒字第10900048640號函暨檢送之毒物化學鑑定書、被告
    與曾昊允交易時之道路監視器翻拍畫面、曾昊允之手機通話
    紀錄擷圖、相驗照片、BBV-2921號自用小客車車輛詳細資料
    報表、臺灣新北地方檢察署相驗屍體證明書、曾昊允與陳玫
    君之微信對話紀錄翻拍照片、被告與林東毅之TELEGRAM及微
    信對話紀錄翻拍照片、新北市政府警察局永和分局搜索扣押
    筆錄、扣押物品目錄表、搜索現場及扣押物品照片、被告使
    用之0000000000號行動電話通訊數據上網歷程、廖志偉與「
    天公伯」之手機對話紀錄擷圖、被告與廖志偉交易時道路監
    視器翻拍畫面等件在卷可稽（相驗卷第15至30、38至43、49
    、50、54至90、97、104至109、126、127、136至138、147
    頁，偵查卷㈠第45至95、103至118頁，109年度聲拘字第804
    號卷第78、79頁反面，原審卷第53至56、263至265頁），暨
    如附表二編號1所示之手機1支扣案可證。
　㈡販賣毒品乃嚴重違法行為，販毒者於交易時無不小心翼翼，
    不敢公然為之，且毒品並無公定價格，又可任意分裝或增減
    份量，不易認定販毒者之價差或量差，惟苟無利可圖，衡情
    絕無平白甘冒被嚴查重罰高度風險之理，此觀諸曾昊允與「
    天公伯」之手機對話紀錄擷圖，顯示曾昊允曾向林東毅表示
    「能便宜再麻煩了」、林東毅亦曾回覆「司機要賺一趟桃園
    價格優惠有能放肯定放給你」等語（偵查卷㈠第60、73頁）
    ；廖志偉始終證稱：我是向暱稱「天公伯」之林東毅購買愷
    他命，林東毅再指派司機送來，被告就是附表一編號4至6這
    幾次交易的司機（原審卷第43、47至49、276至282頁）；暨
    被告自承：伊交付物品給曾昊允或廖志偉，每趟可獲得約20
    0元報酬等情（原審卷第63頁），即臻明瞭。是以被告就附
    表一所示之各次交易，主觀上確有營利意圖，客觀上亦有價
    差利得無訛。
　㈢曾昊允死亡後，其血液、眼球液經送驗結果，均檢出第二級
    毒品4-甲氧基安非他命（PMA）及第三級毒品4-甲基甲基卡
    西酮（Mephedrone）、3,4-亞甲基雙氧苯基乙基胺丁酮（Eu
    tylone）乙節，有法務部法醫研究所109年8月4日法醫毒字
    第1096104678號毒物化學鑑定書存卷可按（相驗卷第50頁)
    ，足認被告於109年7月7日18時30分許交付予曾昊允之咖啡
    包30包（即附表一編號3部分），確實含有第二級毒品4-甲
    氧基安非他命（PMA）及第三級毒品4-甲基甲基卡西酮（Mep
    hedrone）、3,4-亞甲基雙氧苯基乙基胺丁酮（Eutylone）
    成分。至於附表一編號1、2所販賣之毒咖啡包成分究竟為何
    ，則尚乏其據，卷附之曾昊允與林東毅手機通話紀錄擷圖、
    道路監視器翻拍畫面等證據（相驗卷第79頁正反面、81至83
    頁反面、126、127頁），亦只能證明曾昊允於109年6月16日
    18時7分許、109年7月4日14時38分許與林東毅聯繫談妥購買
    毒咖啡包事宜後，再由被告駕車出面交付之客觀事實而已，
    是依罪證有疑，罪疑惟輕原則，就附表一編號1、2部分自應
    作最有利於被告之認定，即其所販賣者乃「內含不詳第四級
    毒品成分之咖啡包」。
　㈣綜合上開各項補強證據，足認被告於本院準備程序、審理時
    之任意性自白，確與事實相符，值堪採信；其前於警詢、偵
    查、原審否認犯罪，辯稱：伊只是幫林東毅送包裹，不知道
    裡面是毒品云云，洵屬卸責之虛詞，委無可採。至林東毅於
    原審證稱：伊不認識被告或廖志偉、也忘記自己微博暱稱是
    否為「天公伯」云云（原審卷第418至421頁），核與廖志偉
    及林東毅另案販毒共犯許宸銘、姚采林之證詞顯有扞格（原
    審卷第41至49、159至165、237至262、275至291頁），亦無
    從憑信為真。從而本案事證明確，被告之犯行堪予認定。
四、論罪及刑之加重減輕：
　㈠被告為附表一各次犯行後，毒品危害防制條例第4條第2項至
    第4項之規定，均於109年1月15日修正公布、自同年7月15日
    起生效施行。修正後毒品危害防制條例第4條第2項至第4項
    販賣第二級、第三級、第四級毒品罪之法定刑，較諸修正前
    之規定均有所提高；復新增第9條第3項「犯前5條之罪而混
    合2種以上之毒品者，適用其中最高級別毒品之法定刑，並
    加重其刑至二分之一」，修正後之規定顯然並未較有利於被
    告。是以依刑法第2條第1項前段規定，本案自應適用修正前
    即行為時毒品危害防制條例第4條第2項至第4項之規定處斷
    。
　㈡核被告所為，就附表一編號1、2部分，均係犯修正前毒品危
    害防制條例第4條第4項之販賣第四級毒品罪（共2罪）；就
    附表一編號3部分，係犯修正前毒品危害防制條例第4條第2
    項之販賣第二級毒品罪，以及同條第3項之販賣第三級毒品
    罪；就附表一編號4至6部分，則均係犯修正前同條例第4條
    第3項之販賣第三級毒品罪（共3罪）。被告為販賣而持有第
    二級毒品4-甲氧基安非他命（PMA）之低度行為，為販賣之
    高度行為所吸收，不另論罪；至被告販賣予曾昊允之第三級
    、第四級毒品確切數量不詳，難認有何為販賣而持有第三級
    或第四級毒品純質淨重20公克以上之犯行，每次販賣予廖志
    偉之第三級毒品愷他命數量則僅為1公克，均尚不生高度行
    為（販賣）吸收低度行為（持有逾純質淨重20公克）之情事
    。
　㈢起訴書雖認被告就附表一編號1、2部分，亦係犯修正前毒品
    危害防制條例第4條第2項、第3項之販賣第二級、第三級毒
    品罪，然此部分尚乏積極證據足認被告交付之咖啡包含有第
    二級、第三級毒品成分，均僅能認定係「內含不詳第四級毒
    品成分之咖啡包」乙節，業如前述；而此與檢察官起訴之販
    賣第二級、第三級毒品罪間，客觀上都是被告於附表一編號
    1、2所示時、地之販賣毒咖啡包行為，僅毒品之實際成分認
    定有所不同而已，二者基本社會事實相同，不致發生混淆或
    誤認之情形，本院復已依刑事訴訟法第95條第1項規定，踐
    行變更所犯罪名之知告義務（本院卷第127頁），足以保障
    被告之訴訟防禦權，故此部分起訴法條應予變更。
　㈣被告就上開犯行，與成年人林東毅有犯意聯絡及行為分擔，
    為共同正犯。
　㈤就附表一編號3部分，被告以一行為同時觸犯修正前毒品危害
    防制條例第4條第2項之販賣第二級毒品罪，以及同條第3項
    之販賣第三級毒品罪，為想像競合犯，應依刑法第55條規定
    ，從較重之販賣第二級毒品罪1罪處斷。所犯上開6罪，犯意
    各別，行為互殊，應分論併罰。
　㈥有關刑法第59條酌減其刑適用之說明：
　  ⑴同為販賣毒品之人，其原因動機不一，犯罪情節未必盡同
      ，或有大盤毒梟者，亦有中、小盤之分，甚或僅係吸毒者
      友儕間謀取蠅頭小利之互通有無，所造成之危害社會程度
      自屬有異，惟法律科處此類犯罪所設之修正前法定本刑，
      販賣第二級毒品為「無期徒刑或7年以上有期徒刑，得併
      科1千萬元以下罰金」，販賣第三級毒品為「7年以上有期
      徒刑，得併科7百萬元以下罰金」，販賣第四級毒品則為
      「5年以上12年以下有期徒刑，得併科3百萬元以下罰金」
      ，均罪刑甚重，於此情形，倘依其情狀處以相當之有期徒
      刑，即足以懲儆，並可達防衛社會之目的者，自非不可依
      客觀之犯行與主觀之惡性二者加以考量其情狀，是否有可
      資憫恕之處，而適用刑法第59條規定酌量減輕其刑，期使
      個案裁判之量刑，能斟酌至當，符合比例原則。
　  ⑵被告與林東毅共同販賣毒咖啡包、愷他命予曾昊允、廖志
      偉，固有不該，惟被告僅係聽從林東毅之指示，負責出面
      交付毒品收取價金，對於交易之毒品種類、數量、利得等
      節，均無置喙餘地，且每趟僅分得報酬約200元，獲利有
      限，可見其危害社會程度較輕，惡性亦非重大，犯罪情節
      當不能與林東毅或專以販賣毒品維生之中大盤毒梟相提並
      論，則被告一時失慮鋌而走險，因此犯最輕本刑分別為7
      年或5年以上有期徒刑之販賣第二級、第三級、第四級毒
      品罪共6罪，均實有情輕法重，足堪憫恕之客觀情狀，縱
      使科以各罪最低刑度，依一般社會觀念及通常法律情感，
      皆猶嫌過重，爰均依刑法第59條之規定酌減其刑。
五、撤銷改判之理由及量刑審酌事由：
　㈠原判決以被告罪證明確，因予論罪科刑，固非無見。惟原審
    疏未慮及被告就附表一各編號所示犯行，均有情輕法重，足
    堪憫恕之客觀情狀，未及適用刑法第59條規定酌減其刑，容
    有未洽；且被告上訴後已自白全部犯罪事實，犯罪後態度與
    原審相較，亦顯有不同。是被告執此為由，請求從輕量刑而
    提起上訴，為有理由，自應由本院將原判決予以撤銷改判。
　㈡爰以被告之行為人責任為基礎，審酌被告正值青壯，身強體
    見，竟不思正途賺取所需，漠視法令禁制販賣各式毒品牟利
    ，助長施用毒品之不良風氣，戕害國人身心健康，對社會治
    安亦構成潛在危害，實屬不該；惟上訴後已坦承全部犯行，
    頗見悔意，犯後態度尚可，且其係聽從林東毅之指示行事，
    就各次販賣毒品分得之報酬有限；又前無犯罪紀錄，有本院
    被告前案紀錄表在卷可考（本院卷第75、76頁），素行良好
    ；兼衡其自陳大學畢業、從事洗車工作、月薪約3萬元、與
    父母同住、需撫養2名子女等智識程度、家庭經濟生活等一
    切情狀(原審卷第76頁，本院卷第135頁)，分別改量處如附
    表一各編號所示之刑。
　㈢本院另衡酌被告除本案所犯6罪外，別無其他案件在偵查、審
    理或執行中，亦無已執行完畢案件而與本案符合定刑要件之
    情形，有本院被告前案紀錄表在卷可考，則由本院依法定其
    應執行刑，並無未能保障被告定刑聽審權、徒增不必要重複
    裁判或違反一事不再理原則情事發生之虞；如必待本案確定
    後，再由臺灣高等檢察署檢察官向本院聲請裁定應執行刑，
    反徒增程序、時間之耗費。基此考量，爰依刑法第51條第5
    款規定，併就被告所犯6罪所宣告之刑，定應執行刑為有期
    徒刑4年7月。　　
六、沒收部分：
　㈠扣案如附表二編號1之手機1支，乃被告持以與林東毅聯繫每
    次交付毒品事宜所用之物，業據被告供述明確(原審卷第63
    頁），應依毒品危害防制條例第19條第1項規定，不問屬於
    犯罪行為人與否，均在各次罪刑項下諭知沒收。又被告每次
    販賣毒品予曾昊允、廖志偉約可分得報酬200元，亦如前述
    ，該等犯罪所得雖均未扣案，惟為免被告無端坐享犯罪成果
    ，且經核本案情節，宣告沒收並無過苛之虞，爰依刑法第38
    條之1第1項前段、第3項規定，亦在被告各次罪刑項下諭知
    沒收，於全部或一部不能沒收或不宜執行沒收時，追徵其價
    額。
　㈡至扣案如附表二編號2所示之毒咖啡包10包，乃警方於109年1
    1月8日執行拘提時，經被告同意搜索而於其使用之BBV-2921
    號自用小客車內查扣，與附表一各編號所示之販毒日期相隔
    已久，無證據足認與本案犯罪事實有關；且該些咖啡包僅驗
    出微量第三級毒品4-甲基甲基卡西酮及甲基-N,N-二甲基卡
    西酮成分，無法估算純質淨重乙節，亦有內政部警政署刑事
    警察局110年1月15日刑鑑字第1098021058號鑑定書存卷可按
    (偵查卷㈠第249頁），可見尚非依法令禁止持有之違禁物，
    自應由查獲機關依毒品危害防制條例第18條第1項後段規定
    沒入銷燬；檢察官認法院應依刑法第38條第1項規定，於本
    案併予宣告沒收（起訴書第7頁），容有誤會，附此敘明。
據上論斷，應依刑事訴訟法第369條第1項前段、第364條、第299
條第1項前段、第300條，修正前毒品危害防制條例第4條第2項、
第3項、第4項、第19條第1項，刑法第2條第1項前段、第11條、
第55條、第59條、第51條第5款、第38條之1第1項前段、第3項，
判決如主文。
本案經檢察官王涂芝提起公訴，被告提起上訴後，檢察官洪威華
到庭執行職務。
中　　華　　民　　國　　111 　年　　8 　　月　　3 　　日
                  刑事第二十一庭審判長法　官  林怡秀
                                      法　官  蔡羽玄
                                      法　官  劉元斐
以上正本證明與原本無異。
如不服本判決，應於收受送達後20日內向本院提出上訴書狀，其
未敘述上訴之理由者並得於提起上訴後20日內向本院補提理由書
（均須按他造當事人之人數附繕本）「切勿逕送上級法院」。
                                      書記官  陳靜雅
中　　華　　民　　國　　111 　年　　8 　　月　　3 　　日
附錄：本案論罪科刑法條全文
修正前毒品危害防制條例第4條
製造、運輸、販賣第一級毒品者，處死刑或無期徒刑；處無期徒
刑者，得併科新臺幣2千萬元以下罰金。
製造、運輸、販賣第二級毒品者，處無期徒刑或7年以上有期徒
刑，得併科新臺幣1千萬元以下罰金。
製造、運輸、販賣第三級毒品者，處7年以上有期徒刑，得併科
新臺幣7百萬元以下罰金。
製造、運輸、販賣第四級毒品者，處5年以上12年以下有期徒刑
，得併科新臺幣3百萬元以下罰金。
製造、運輸、販賣專供製造或施用毒品之器具者，處1年以上7年
以下有期徒刑，得併科新臺幣1百萬元以下罰金。
前五項之未遂犯罰之。
附表一
編號 購毒者 時間 地點 毒品種類、數量及價金 本院宣告之罪刑及沒收 1 曾昊允 109年6月16日18時7分許 新北市泰山區明志路2段60巷附近 以8,000元販賣內含不詳第四級毒品成分之天使牌、王老吉咖啡包各10包 洪義倫共同犯販賣第四級毒品罪，處有期徒刑貳年拾月。扣案如附表二編號1所示之手機壹支沒收；未扣案之犯罪所得新臺幣貳佰元沒收，於全部或一部不能沒收或不宜執行沒收時，追徵其價額。 2 曾昊允 109年7月4日14時38分許 新北市○○區○○路000號「統一超商維群門市」前 以4,500元販賣內含不詳第四級毒品成分之咖啡包9包 洪義倫共同犯販賣第四級毒品罪，處有期徒刑貳年捌月。扣案如附表二編號1所示之手機壹支沒收；未扣案之犯罪所得新臺幣貳佰元沒收，於全部或一部不能沒收或不宜執行沒收時，追徵其價額。 3 曾昊允 109年7月7日18時30分許 桃園市○○區○○路0段000○000號「統一超商新莊伯門市」附近 以不詳價格販賣內含第二級毒品4-甲氧基安非他命（PMA）、第三級毒品4-甲基甲基卡西酮（Mephedrone）及3,4-亞甲基雙氧苯基乙基胺丁酮（Eutylone）成分之咖啡包30包，及以5,000元販賣數量不詳之第三級毒品愷他命 洪義倫共同犯販賣第二級毒品罪，處有期徒刑肆年壹月。扣案如附表二編號1所示之手機壹支沒收；未扣案之犯罪所得新臺幣貳佰元沒收，於全部或一部不能沒收或不宜執行沒收時，追徵其價額。 4 廖志偉 109年7月12日16時45分許 新北市○○區○○路000號旁 以3,000元販賣第三級毒品愷他命1包（1公克） 洪義倫共同犯販賣第三級毒品罪，處有期徒刑參年捌月。扣案如附表二編號1所示之手機壹支沒收；未扣案之犯罪所得新臺幣貳佰元沒收，於全部或一部不能沒收或不宜執行沒收時，追徵其價額。 5 廖志偉 109年7月12日21時11分許（起訴書誤載為44分，應予更正） 新北市○○區○○路000號旁 以3,000元販賣第三級毒品愷他命1包（1公克） 洪義倫共同犯販賣第三級毒品罪，處有期徒刑參年捌月。扣案如附表二編號1所示之手機壹支沒收；未扣案之犯罪所得新臺幣貳佰元沒收，於全部或一部不能沒收或不宜執行沒收時，追徵其價額。 6 廖志偉 109年7月13日22時許 新北市○○區○○路000號旁 以3,000元販賣第三級毒品愷他命1包（1公克） 洪義倫共同犯販賣第三級毒品罪，處有期徒刑參年捌月。扣案如附表二編號1所示之手機壹支沒收；未扣案之犯罪所得新臺幣貳佰元沒收，於全部或一部不能沒收或不宜執行沒收時，追徵其價額。 

附表二
編號 扣案物品名稱 數量 備註 1 IPHONE手機（IMEI：00000000000000號） 1支  2 毒咖啡包（小熊圖案） 10包 合計驗前淨重79.8公克，驗出微量第三級毒品4-甲基甲基卡西酮及甲基-N,N-二甲基卡西酮成分，惟「微量」係純度為達1%，故無法估算合計純質淨重